【裁判字號】    97,台上,1307
【裁判日期】    970327
【裁判案由】    違反毒品危害防制條例
【裁判全文】
最高法院刑事判決            九十七年度台上字第一三０七號
上  訴  人  甲○○
上列上訴人因違反毒品危害防制條例案件，不服台灣高等法院中
華民國九十六年十一月二十九日第二審判決（九十六年度上訴字
第四六二七號，起訴案號：台灣台北地方法院檢察署九十五年度
毒偵字第二六七三號），提起上訴，本院判決如下：
    主  文
上訴駁回。
    理  由
壹、施用第一級毒品部分：
按刑事訴訟法第三百七十七條規定，上訴於第三審法院，非以判
決違背法令為理由，不得為之。是提起第三審上訴，應以原判決
違背法令為理由，係屬法定要件。如果上訴理由書狀並未依據卷
內訴訟資料，具體指摘原判決不適用何種法則或如何適用不當，
或所指摘原判決違法情事，顯與法律規定得為第三審上訴理由之
違法情形，不相適合時，均應認其上訴為違背法律上之程式，予
以駁回。本件原審經審理結果，認為上訴人甲○○於民國九十五
年九月一日上午四時二十六分採尿時回溯二十六小時內之某日時
，施用第一級毒品海洛因之犯行明確，因而維持第一審論處上訴
人以施用第一級毒品罪刑之判決，駁回上訴人該部分在第二審之
上訴，已詳敘其調查、取捨證據之結果及憑以認定犯罪事實之心
證理由。按於九十五年七月一日刑法修正施行後之多次施用同級
毒品之犯行，因刑法已刪除連續犯之規定，故除符合接續犯之要
件外，應予一罪一罰，此為本院最近所持見解。上訴人於九十六
年三月間所犯施用海洛因之犯行（下稱後案，即第一審法院九十
六年度訴字第二四八一號、原審法院九十六年度上訴字第四五○
五號），與本案在犯罪時間點上，相隔達數月之久，明顯可分且
各具獨立性，要與數行為於同時同地或密切接近之時地實行之接
續犯特性並不相符。原判決已說明其本案施用海洛因之犯行，尚
難與後案以接續犯論罪之理由，並無不合。上訴意旨仍執其兩案
犯行為接續動作之陳詞，再事爭辯，核與法律規定得為第三審上
訴理由之違法情形，不相適合。其此部分之上訴為違背法律上之
程式，應予駁回。
貳、施用第二級毒品部分：
按刑事訴訟法第三百七十六條所列各罪之案件，經第二審判決者
，不得上訴於第三審法院，為該法條所明定。上訴人甲○○因違
反毒品危害防制條例案件，原審關於其另行起意施用第二級毒品
安非他命之犯行部分，係維持第一審依同條例第十條第二項之規
定論處罪刑之判決，核屬刑事訴訟法第三百七十六條第一款之案
件。依首開說明，此部分既經第二審判決，自不得上訴於第三審
法院，上訴人猶提起上訴，顯為法所不許，應併予駁回。
據上論結，應依刑事訴訟法第三百九十五條前段，判決如主文。
中    華    民    國  九十七  年    三    月  二十七  日
                      最高法院刑事第十一庭
                          審判長法官  邵  燕  玲
                                法官  李  伯  道
                                法官  孫  增  同
                                法官  吳      燦
                                法官  李  英  勇
      本件正本證明與原本無異
                                      書  記  官
中    華    民    國  九十七  年    四    月    一    日
                                                 H


司法院資訊處製作；財團法人民間司法改革基金會備份。
